【裁判字號】    98,消債更,470
【裁判日期】    981116
【裁判案由】    更生事件
【裁判全文】
臺灣板橋地方法院民事裁定           98年度消債更字第470號
聲  請  人  甲○○
代  理  人  蔡富強律師
上列當事人因消費者債務清理事件聲請更生及保全程序，本院裁
定如下：
    主  文
聲請人甲○○自中華民國九十八年十一月十七日下午四時起開始
更生程序。
本件得由司法事務官進行更生程序。
    理  由
一、按債務人不能清償債務或有不能清償之虞者，得依本條例所
    定更生程序，清理其債務；債務人無擔保或無優先權之債務
    總額未逾新臺幣（下同）1,200 萬元者，於法院裁定開始清
    算程序或宣告破產前，得向法院聲請更生；債務人對於金融
    機構因消費借貸、自用住宅借款、信用卡或現金卡契約而負
    債務，在聲請更生或清算前，應提出債權人清冊，以書面向
    最大債權金融機構請求協商債務清償方案，並表明共同協商
    之意旨；債務人與金融機構協商成立者，不得聲請更生或清
    算。但因不可歸責於己之事由，致履行顯有重大困難者，不
    在此限；本條例施行前，債務人依金融主管機關協調成立之
    中華民國銀行公會會員，辦理消費金融案件無擔保債務協商
    機制與金融機構成立之協商，準用前項之規定；法院開始更
    生程序之裁定，應載明其年、月、日、時，並即時發生效力
    ；法院裁定開始更生或清算程序後，得命司法事務官進行更
    生或清算程序，必要時得選任律師、會計師或其他適當之自
    然人或法人一人為監督人或管理人，消費者債務清理條例第
    3 條、第42條第1 項、第151 條第1 項、第5 項、第6 項、
    第45條第1 項、第16條第1 項分別定有明文。
二、本件聲請意旨略以：聲請人有不能清償債務之情事，目前債
    務總金額為1,501,977 元，消費者債務清理條例施行後，前
    曾以書面向最大債權金融機構美商花旗銀行股份有限公司（
    下稱：花旗銀行）請求共同協商債務清償方案，嗣遭花旗銀
    行以「要求折讓債權金額未為金融機構所接受」為由，核發
    前置協商不成立通知書，且其無擔保或無優先權之債務總額
    未逾1,200 萬元，復未經法院裁定開始清算程序或宣告破產
    ，爰向本院聲請更生等語。
三、經查，聲請人之主張，業據其提出前置協商不成立通知書、
    財團法人金融聯合徵信中心債權人清冊、當事人綜合信用報
    告、存證信函、民國98年6月11日板院輔97執廉字第111631
    號執行命令、財政部臺灣省北區國稅局96年度、97年度綜合
    所得稅各類所得資料清單及財產歸屬資料清單、存摺、戶籍
    謄本、勞工保險被保險人投保資料表、房屋租賃契約、存款
    憑條、建物登記謄本、保險契約轉換申請書、借據等件附卷
    可參（見本院卷第25頁至第54頁），堪信聲請人上述之主張
    為真實。而本院審酌聲請人目前之債務總額、每月因而滋生
    之利息，及其收入支出等情形，核認聲請人應具有不能清償
    債務之情事，從而聲請人既經協商程序不成立，復已釋明不
    能清償債務之情節，本件又查無聲請人有消費者債務清理條
    例第6條第3項、第8條或第46條各款所定駁回更生聲請之事
    由存在，則聲請人聲請更生，應屬有據，爰依首開條文規定
    得命由司法事務官進行本件更生程序，裁定如主文。
四、本件更生聲請既經准許，已無為保全處分之必要，是聲請人
    所為保全處分之聲請即不予審究。至於聲請人應於更生程序
    開始後，由債權人會議可決或由法院裁定認可其更生方案後
    方能實行，倘未能經債權會議可決或經法院裁定認可，則依
    消費者債務清理條例第61條規定，應續行清算程序，故本件
    聲請人仍應提出足以為債權人接受或經法院認為公允之更生
    方案以供採擇，附此敘明。
中    華    民    國    98    年    11    月    16    日
                  民事第三庭    法  官  邱靜琪
上為正本係照原本作成
本件不得抗告
本裁定已於98年11月17日下午4時公告
中    華    民    國    98    年    11    月    16    日
                                書記官  鄭美莉


司法院資訊處製作；財團法人民間司法改革基金會備份。
